【裁判字號】    92,交抗,1143
【裁判日期】    921208
【裁判案由】    違反道路交通管理處罰條例
【裁判全文】
臺灣高等法院交通事件裁定                      九十二年度交抗字第一一四三號
    抗  告  人
    即受處分人  甲○○
右抗告人因違反道路交通管理處罰條例案件，不服臺灣士林地方法院，中華民國九十
二年十月三十一日所為裁定（九十二年度交聲字第八一三號），提起抗告，本院裁定
如左：
    主  文
抗告駁回。
    理  由
一、按汽車買賣業或汽車修理業，在道路上停放待售或承修之車輛者，處新台幣二千
    四百元以上四千八百元以下罰鍰，修正前道路交通管理處罰條例第五十七條第一
    項定有明文。
二、原裁定略以：本件受處分人固坦承係台北市大同區○○○路○段二十六號詮鑫機
    車行負責人，於民國（下同）九十年八月三十日下午二時三十五分，在台北市○
    ○○路○段二十六號，確有在騎樓停放待售車輛之事實，惟辯稱：舉發違反道路
    交通管理事件通知單載明行為人為「全鑫機車行」，原處分機關卻直接裁罰受處
    分人甲○○云云。惟查：受處分人於上開地點開設詮鑫機車行，於前揭時、地在
    騎樓上停放待售及待修車輛之事實，業據其坦承不諱，核與證人即舉發員警李碧
    文於台灣台北地方法院供證：「當天我在機車行外看到他們停放待售的機車，我
    就在馬路上開罰單，賴炳楠在場簽收，舉發通知單上的甲○○是我當場寫的，賴
    炳楠與甲○○是夫妻關係，因有好幾家機車被舉發，我因為輸入時間的關係，在
    去現場舉發之前就有車行負責人的名字，在過去的舉發單裡面有存檔」（見台灣
    台北地方法院九十二年度交聲字第三二七號卷第二十頁），足認被告確有前揭違
    規行為，況舉發之員警確在舉發違反道路交通管理事件通知單移送受理機關聯除
    載明行為人為「全鑫機車行」外，並已加註「甲○○」，原處分機關乃據以對受
    處分人甲○○裁決處罰，聲明異議意旨徒以受處分人甲○○當日不在現場，指陳
    不得歸責於受處分人云云，自有誤會。綜上所述，本件受處分人之汽車買賣業在
    道路上停放待售車輛之違規事證明確，原處分機關依修正前道路交通管理處罰條
    例第五十七條第一項（裁決書贅引第一款），裁處罰鍰新台幣四千八百元，核無
    違誤，本件受處分人之異議為無理由，自應將其異議駁回。
三、經核原裁定認事用法，洵無違誤。抗告意旨以道路交通管理處罰條例第五十七條
    之處罰主體包括法人在內；且原處分機關裁處最高額罰鍰，亦有不當云云。惟查
    ，修正前道路交通管理處罰條例第五十七條第一項規定之汽車買賣業或汽車修理
    業，依其文義以觀，自未限於法人而言，「業主」（即負責人）顯亦在處罰之列
    ，抗告人既坦承係機車行之負責人，即不能免罰。又原處分機關於法定之裁罰範
    圍內裁處罰鍰四千八百元，並未逾越裁量權限，難認有何不當，抗告人仍執前開
    情詞指摘原裁定不當，為無理由，應予駁回。
據上論斷，應依道路交通案件處理辦法第二十六條，刑事訴訟法第四百十二條，裁定
如主文。
中      華      民      國    九十二    年     十二     月      八      日
                              臺灣高等法院交通法庭
                                    審判長法  官  劉  景  星
                                          法  官  謝  靜  恒
                                          法  官  陳  志  洋
右正本證明與原本無異。
不得再抗告。
                                          書記官  蔡  佩  珊
中      華      民      國    九十二    年     十二     月      十      日


司法院資訊處製作；財團法人民間司法改革基金會備份。
